【裁判字號】    88,訴,712
【裁判日期】    891018
【裁判案由】    偽造文書等
【裁判全文】
臺灣桃園地方法院刑事判決                          八十八年度訴字第七一二號
    公  訴  人  臺灣桃園地方法院檢察署檢察官
    被      告  甲○○
右列被告因偽造文書案件，經檢察官提起公訴（八十七年度偵字第一五一二七號），
本院判決如左：
    主      文
甲○○連續行使偽造公文書，足以生損害於公眾及他人，處有期徒刑壹年陸月，緩刑
年。
扣案偽造之「桃園縣警察局」印章壹枚、「義勇消防中隊五分隊」印章壹枚、「本案
依照分層負責規定授權主管隊長決定」章壹枚、「符合規定」章壹枚、日期章壹枚及
「小隊長乙○○」、「小隊長張木林」職名章各壹枚，均沒收。
    事      實
一、甲○○基於意圖為自己不法所有之概括犯意，先後民國（下同）八十五年五月及
    同年六月間，連續多次在桃園縣警察局消防隊內，竊取該隊所有之消防安全設備
    勘驗表、簡便行文表、該隊小隊長丁○○、丙○○之職名章等公物，得手後，旋
    於同年六月間，至桃園縣龜山鄉○○路四三一號，委託不知情之東洲鐘錶眼鏡刻
    印行偽造「桃園縣警察局」、「義勇消防中隊五分隊」、「本案依照分層負責規
    定授權主管隊長決定」、「符合規定」等印章及「小隊長乙○○」、「小隊長張
    木林」之職名章各乙枚後，乃基於概括之犯意，自八十五年十月間起至八十七年
    八月間止，利用前揭竊得之公物及偽造之印章等，冒用桃園縣警察局之名義，偽
    造桃園縣警察局消防隊簡便行文表、桃園縣警察局消防安全設備會審、會勘表等
    公文，持向委任其承攬消防安全設備之黑松公司、桃園大飯店、宏銓企業社、台
    灣喜美公司、球霸育樂企業社、中興電工公司、喜騰紙管公司、千芳酒店、彰化
    商銀埔心辦事處、佳圓建設公司、金鳳咖啡館等十多家顧客，佯稱承攬之消防安
    全設備工程均經審查合格，而得以收取新台幣幾萬元之報酬，再連續持向桃園縣
    政府申請建造執照、使用執照、營利事業登記證等，均足以生損害於桃園縣警察
    局消防隊消防安全檢查之正確性、桃園縣政府建管之行政秩序及乙○○、張木林
    等人之權益。嗣於八十七年十月十日下午四時四十五分許，在桃園縣龜山鄉○○
    街五十號住處為警循線查獲，並起出其前開竊得之公物及偽造之印章等。
二、案經桃園縣警察局移請台灣桃園地方法院檢察署檢察官偵查起訴。
    理    由
一、右揭犯罪事實，迭據被告甲○○於警訊時及偵審中坦承不諱，核與被害人丙○○
    、丁○○、張木林所述之情節相符，並經證人柯亮君、廖玟妤證述屬實，復有卷
    附之空白簡便行文表二十一張、會勘表一百二十四張及扣案偽造之印章七枚等物
    可資佐證，本案事證明確，被告犯行洵堪認定，應依法論科。
二、查刑法上所稱之公印，係指表示公務機關或機關長官資格及其職務之印信而言，
    ，即俗稱大印與小官章（最高法院七十一年台上字第一八三一號判例意旨參照）
    。本件被告所偽造之決行章、職名章均用以表示消防安全設備經審查合格之意，
    ，顯非刑法所指公印。故被告所為，係犯刑法第三百二十條第一項之竊盜罪及同
    法第二百十六條、第二百十一條行使偽造公文書罪。其偽造印章及印文係偽造公
    文書之部分行為，而被告偽造公文書後復持以行使，其偽造公文書之低度行為應
    為行使之高度行為所吸收，均不另論罪。又被告多次竊盜及行使偽造公文書之犯
    行，時間緊接，犯罪構成要件相同，顯均係基於概括犯意而反覆為之，應分別依
    連續犯之規定以一罪論，並加重其刑。再被告所犯上開二罪間，有方法結果之牽
    連關係，應從一重之行使偽造公文書罪處斷。爰審酌被告之素行、犯罪之動機、
    目的、手段、所生危害及犯後已供認犯行態度尚稱良好等一切情狀，量處如主文
    所示之刑，以資懲儆。末查被告前未曾受有期徒刑以上刑之宣告，此有本院被告
    全國前案紀錄表一紙在卷可參，其因一時失慮，致罹刑章，且犯後供承犯行，深
    具悔意，經此次偵審教訓，當知所警惕而無再犯之虞，本院綜核其個人及家庭環
    境各情，認上開刑之宣告，已足策其自新，所宣告之刑，以暫不執行為適當，故
    併諭知緩刑三年，以勵來茲。
三、扣案偽造之「桃園縣警察局」印章一枚、「義勇消防中隊五分隊」印章一枚、「
    本案依照分層負責規定授權主管隊長決定」章一枚、「符合規定」章一枚、日期
    章一枚及「小隊長乙○○」、「小隊長張木林」職名章各一枚，均屬偽刻之印章
    ，爰依刑法第二百十九條之規定不問屬於犯人與否，沒收之；
據上論斷，應依刑事訴訟法第二百九十九條第一項前段，刑法第五十六條、第二百十
六條、第二百十一條、第三百二十條第一項、第五十五條、第七十四條第一款、第二
百十九條，罰金罰鍰提高標準條例第一條前段，判決如主文。
本案經檢察官張春暉到庭執行職務。
中      華      民      國      八十九    年     十    月      十八     日
                               台灣桃園地方法院刑事第二庭
                                   法  官  李  育  仁
右正本證明與原本無異。
如不服本判決，應於判決送達後十日內向本院提出上訴狀( 應附繕本 )，上訴於
臺灣高等法院。
                                   書記官  王  泰  元
中      華      民      國      九十      年     一    月      十二     日
附錄本案論罪科刑法條全文：刑法第二百十六條、第二百十一條、第三百二十條第一
                          項。
刑法第二百十六條
行使第二百十條至第二百十五條之文書者，依偽造、變造文書或登載不實事項或使登
載不實事項之規定處斷。
刑法第二百十一條
偽造、變造公文書，足以生損害於公眾或他人者，處一年以上七年以下有期徒刑。
刑法第三百二十條
意圖為自己或第三人不法之所有，而竊取他人之動產者，為竊盜罪，處五年以下有期
徒刑、拘役或五百元以下罰金。
意圖為自己或第三人不法利益，而竊佔他人之不動產者，依前項之規定處斷。
前二項之未遂犯罰之。


司法院資訊處製作；財團法人民間司法改革基金會備份。
